臺灣臺南地方法院交通事件裁定　　　　 96年度交聲字第831號
移送機關　　交通部公路總局嘉義區監理所臺南監理站
受處分人　　乙○○
上列受處分人因違反道路交通管理處罰條例案件，對於交通部公
路總局嘉義區監理所台南監理站96年9月7日所為之裁決處分（處
分案號：嘉監南字第裁74-S00000000號），聲明異議，本院裁定
如下：
    主  文
異議駁回。
    理  由
一、原處分意旨略以：異議人即受處分人乙○○（下稱異議人）
    於民國九十六年七月二十九日二十三時二十三分許，駕駛車
    號ＮＪＯ－九八０號重型機車行經台南市○○路、永華一街
    之設有燈光號誌管制之交岔路口闖紅燈，經台南市警察局第
    二分局員警當場開單舉發後，再由原處分機關即交通部公路
    總局嘉義區監理所臺南監理站以違規事實明確，依道路交通
    管理處罰條例（下稱處罰條例）第五十三條第一項、第六十
    三條第一項之規定，裁處異議人罰鍰新臺幣（下同）一千八
    百元，並記違規點數三點。
二、本件異議意旨略以：異議人於上開時地經警攔下開單舉發異
    議人闖紅燈，惟異議人並未看見警車，不知警車距離異議人
    多遠，警察是否看清楚異議人違規，且無拍照取證，又警車
    未鳴笛，從違規地點到攔停地點約有五百至六百公尺，才攔
    下異議人說異議人違規，無法令人心服，異議人並未闖紅燈
    ，為此聲明異議等語。
三、按車輛指在道路上以原動機行駛之汽車（包括機器腳踏車）
    或以人力、獸力行駛之車輛；汽車駕駛人，行經有燈光號誌
　　管制之交岔路口闖紅燈者，處一千八百元以上五千四百元以
　  下罰鍰，並記違規點數三點，處罰條例第三條第八款、第五
    十三條第一項、第六十三條第一項定有明文。
四、經查：
（一）本件異議人於九十六年七月二十九日二十三時二十三分許
      ，騎乘上開車輛行經台南市○○路、永華一街時，有闖紅
      燈之違規事實，有卷附台南市警察局南市警交字第S00000
      000號舉發違反道路交通管理事件通知單附卷可稽。
（二）證人甲○○即舉發本件違規之員警於九十六年十月十七日
      調查時結證：「（本件是否你舉發，情形如何〈提示舉發
      單並告以要旨〉？）是我告發的。異議人從永華一街左轉
      永華路，闖紅燈永華一街的紅燈號誌，當時我們巡邏車跟
      在異議人後面，所以目睹整個過程，所以尾隨後面去攔檢
      。後來在永華路與文南路口攔下異議人。」、「（在永華
      一街你們巡邏車跟在異議人的機車後面大約多遠？）大約
      十幾公尺。」、「（你們巡邏車尾隨異議人機車多久？）
      異議人要闖越該路口的時候我們才發現該部機車，至於該
      部機車在我們巡邏車前面多久我們不太清楚。」、「（異
      議人紅燈左轉你有無可能誤判？）不可能，因為我們在正
      後面目睹。」等語（參見本院該日訊問筆錄），員警甲○
      ○為依法執行勤務，與異議人毫無怨懟，衡情當無自陷偽
      證罪而構詞誣賴異議人之理，復查無積極證據足以證明證
      人上開證述係屬虛偽，且交通警察製單舉發違反道路交通
      管理處罰條例所列之違規事實，本質上為行政處分，係公
      務員基於職務上之權力，依法就特定之具體事件所為之具
      公法上效果之單方面行政行為，基於公務員為公法上行為
      具有公信力之原則，該行政行為當可被推定為真正，其據
      以依法處分之事實認定亦為正確無誤。至於異議人雖稱員
      警為何於距離違規地點五、六百公尺處才攔停異議人乙節
      ，惟按處罰條例第七條規定：「道路交通管理之稽查，違
      規紀錄，由交通勤務警察，或依法令執行交通稽查任務人
      員執行之。」法律已賦予執勤員警取締交通違規時，依當
      時交通狀況及確保用路人安全等情，決定攔停舉發之時點
      之量權，異議人前開所辯尚不足採。
（三）再按執行交通勤務警察依法律規定製單舉發違反處罰條例
      所列之違規事實，並由公路主管機關加以處罰，即係行政
      處分，受處分人不服公路主管機關所為之處罰，依處罰條
      例第八十七條之規定向管轄地方法院聲明異議，自屬行政
      救濟程序，其舉證責任分配，應採民事訴訟上舉證責任分
      配原則，八十七年十月二十八日修正公布之行政訴訟法第
      一百三十六條同揭此旨，而明文規定準用民事訴訟法第二
      百七十七條舉證責任分配之原則。是此，異議人雖以前情
      置辯，惟就其於上揭時地，未有闖紅燈之違規乙節，並未
      提出確實事證以供本院調查，是其所辯尚非可信，本院亦
      查無任何證據足資證明執勤員警有捏造事實違法取締之情
      事存在，則執勤警員本其維護交通秩序、安全職責所為之
      舉發，自應受到合法、正確之推定。
（四）再警方取締交通違規事件，其以照相、錄影方式取證者，
      固足為違規之證明，惟警員當場舉發者，舉發之員警本身
      之目睹、耳聞，亦為違規人違規之證明，非必所有之違規
      事件，均需有照相或錄影方足為違規之證據。況警察執行
      勤務，事項繁瑣，且違規情形一過即逝，並非長期存在，
      何能要求警察必備有照相、錄影取證？是本件縱無舉發照
      片、錄影為佐證，然異議人之違規行為既經本件製單之員
      警甲○○於本院調查時結證在卷，且其所述內容並無何矛
      盾或違背經驗法則之處，自得為本院判斷之依據。
五、綜上，異議人有於上述時、地，騎乘上開重型機車，在行經
    有燈光號誌管制之台南市○○路、永華一街時，有闖紅燈之
    事實，既可認定。則原處分機關引用處罰條例第五十三條第
    一項、第六十三條第一項之規定，裁處異議人罰鍰一千八百
    元，並記違規點數三點，於法並無不當，本件異議無理由，
    應予駁回。
六、據上論結，應依道路交通管理處罰條例第八十七條第二項、
    道路交通案件處理辦法第十九條，裁定如主文。
中　　華　　民　　國　　96　　年　　12　　月　　27　　日
                  交通法庭法　官　鍾邦久
以上正本證明與原本無異。
如不服本裁定應於送達後5日內向本院提出抗告狀（應附繕本）
。
 　　                     書記官　陳慧玲
中　　華　　民　　國　　96　　年　　12　　月　　27　　日
